# 陈版主：子公司在母公司报告批准报出后调整报表对母公司影响

提问人：562345436 时间：2022-05-25 19:09:55
母公司合并审计报告出具时间早于子公司。在母公司审计报告批准报出后，子公司未决诉讼事项发生变化，子公司改按非持续经营基础出具审计报告。请问子公司的调整对母公司财报有什么影响？母公司需要在下一年把该项处理作为前期差错吗？

回答人：chenyiwei
主帖案例中，由于母子公司各自报表的批准报出日不同，母子公司的期后事项期间不一致。
这里首先要考虑这种情况是否表明已报出的母公司报表存在差错，即站在母公司报表批准报出日这一时点上，能否依据当时可获得的信息，合理预见子公司最终败诉并由此引发持续经营问题，且对母公司合并报表产生重大影响。
如果能够合理预见的，则表明母公司已报出的报表存在差错，应予以更正并重新批准报出。
如果确实不能合理预见的，则无需更改母公司已报出的财务报表，该事项的影响体现在母公司下一年度的合并报表中。